【裁判字號】    98,消債更,224
【裁判日期】    981127
【裁判案由】    更生事件
【裁判全文】
臺灣士林地方法院民事裁定           98年度消債更字第224號
債  務  人  甲○○
上列債務人因聲請更生事件，聲請保全處分，本院裁定如下：
    主  文
聲請駁回。
    理  由
一、按法院就更生之聲請為裁定前，得因利害關係人之聲請或依
    職權，以裁定為停止對於債務人財產強制執行程序之保全處
    分，消費者債務清理條例（下稱消債條例）第19條第1 項第
    3 款固有明文。惟保全處分，係於法院就更生之聲請為裁定
    前，為防杜債務人之財產減少，維持債權人間之公平受償，
    及使債務人有重建更生之機會，始有保全處分之必要，此觀
    諸消費者債務清理條例第19條立法說明即明。又債務人對於
    第三人之債權，係維持債務人及其共同生活之親屬生活所必
    需者，不得為強制執行，強制執行法第122 條亦規定甚明。
二、聲請意旨略以：伊因財務困難，陷於有不能清償債務之情事
    ，業已提出更生聲請於本院審理中。然伊所有之薪資債權現
    遭債權人永豐商業銀行股份有限公司（下稱永豐銀行）強制
    執行，為保障債權人間之公平受償及使債務人有重建更生之
    機會，爰依消債條例第19條第1 項第3 款聲請停止強制執行
    程序云云。
三、經查，債權人永豐銀行就債務人對於第三人宏毅科技有限公
    司每月薪資所得3 分之1 強制執行（下稱係爭執行程序），
    固有臺灣臺北地方法院民國98年11月16日98年度司執字第10
    3091號執行命令影本在卷可稽。惟以債務人每月基本薪資債
    權約3 萬6,266 元觀之，債權人於保全處分至多120 日之期
    間內（消債條例第19條第2 項規定參照），執行可得受償之
    金額甚微，停止系爭執行程序，對於維持債權人間公平受償
    亦無助益。且他債權人如認有必要，非不得於系爭執行程序
    併案聲請強制執行，就債務人每月薪資債權三分之一範圍內
    ，按債權比例公平受償。再參諸前揭強制執行法規定意旨，
    債務人對於第三人之薪資債權，本即限於非債務人及其共同
    生活之親屬所必需者，始得強制執行，若債務人及其共同生
    活親屬因系爭執行程序而無法維持基本生活，亦應循強制執
    行法第12條第1 項規定聲明異議，系爭執行程序實不致造成
    債務人及其共同生活親屬無法維持基本生活，要無阻礙債務
    人重建更生之機會。揆諸首開說明，尚無停止系爭執行程序
    之必要。從而，債務人聲請保全處分，於法未合，應予駁回
    。
四、爰裁定如主文。
中    華    民    國    98    年    11    月    27    日
                  民事第二庭  法      官  王怡雯
上為正本係照原本作成。
如不服本裁定，應於裁定送達後10 日內，以書狀向本院提出抗告
，並繳納抗告費新臺幣1千元。
中    華    民    國    98    年    11    月    27    日
                              書  記  官  周嫣蘋


司法院資訊處製作；財團法人民間司法改革基金會備份。
